it: Ago circolare per maglieria a cavo: Acciaio rivestito; Cavo senza memoria; Nylon/plastica; Poliuretano; Acciaio (non rivestito); Cavo girevole; Altro
vi: Loại dây cáp kim đan tròn: Thép phủ; Dây cáp chống rối; Ni-lông/nhựa; Polyurethane; Thép (không phủ); Dây cáp xoay; Khác
sl-SI: Vrsta kabla krožnih pletilk: Prevlečeno jeklo; Kabel brez spominskega učinka; Najlon/plastika; Poliuretan; Jeklo (neprevlečeno); Vrtljivi kabel; Drugo
zh-CN: 环形针绳线类型: 涂层钢; 无记忆线缆; 尼龙/塑料; 聚氨酯; 钢（无涂层）; 旋转线缆; 其他
ro-RO: Tip de cablu pentru andrele circulare de tricotat: Oțel acoperit; Cablu fără memorie; Nailon/plastic; Poliuretan; Oțel (neacoperit); Cablu pivotant; Altele
pl: Typ kabla drutów okrągłych: Stal powlekana; Żyłka bez pamięci kształtu; Nylon / plastik; Poliuretan; Stal (niepowlekana); Żyłka obrotowa; Inny
bg-BG: Тип кабел за кръгли игли за плетене: Стомана с покритие; Кабел без памет; Найлон/пластмаса; Полиуретан; Стомана (без покритие); Въртящ се кабел; Друго
cs: Typ lanka kruhových pletacích jehlic: Potažená ocel; Lanko bez paměťového efektu; Nylon/plast; Polyuretan; Ocel (bez potahu); Otočné lanko; Jiné
ru: Тип троса круговых спиц: Сталь с покрытием; Леска без эффекта памяти; Нейлон/пластик; Полиуретан; Сталь (без покрытия); Вращающаяся леска; Другой
es: Tipo de cable de la aguja circular de tejer: Acero recubierto; Cable sin memoria; Nailon/plástico; Poliuretano; Acero (sin recubrimiento); Cable giratorio; Otro
th: ประเภทสายเคเบิลของไม้นิตติ้งแบบวงกลม: เหล็กเคลือบ; สายแบบไม่ม้วนตัว; ไนลอน/พลาสติก; โพลิยูรีเทน; เหล็ก (ไม่เคลือบ); สายหมุนได้; อื่นๆ
en: Circular knitting needle cable type: Coated steel; Memory-free cable; Nylon/plastic; Polyurethane; Steel (uncoated); Swivel cable; Other
nl: Rondbreinaald kabeltype: Gecoat staal; Kabel zonder geheugen; Nylon/plastic; Polyurethaan; Staal (ongecoat); Meedraaiende kabel; Anders
pt-BR: Tipo de cabo da agulha de tricô circular: Aço revestido; Cabo sem memória; Nylon/plástico; Poliuretano; Aço (sem revestimento); Cabo giratório; Outro
ja: 輪編み針ケーブルタイプ: コーティングスチール; メモリーフリーケーブル; ナイロン/プラスチック; ポリウレタン; スチール (コーティングなし); スイベルケーブル; その他
de: Kabeltyp der Rundstricknadel: Beschichteter Stahl; Memory-freies Kabel; Nylon/Kunststoff; Polyurethan; Stahl (unbeschichtet); Drehkabel; Sonstige
ko: 원형 뜨개바늘 케이블 유형: 코팅된 강철; 메모리 프리 케이블; 나일론/플라스틱; 폴리우레탄; 강철(비코팅); 스위블 케이블; 기타
zh-TW: 輪針連接線類型: 塗層鋼; 無記憶連接線; 尼龍/塑膠; 聚氨酯; 鋼 (無塗層); 旋轉連接線; 其他
hu: Körkötőtű zsinór típusa: Bevonatos acél; Memóriamentes kábel; Nejlon/műanyag; Poliuretán; Acél (bevonat nélküli); Forgókábel; Egyéb
fi: Pyöröpuikkojen kaapelityyppi: Pinnoitettu teräs; Muistiton kaapeli; Nailon/muovi; Polyuretaani; Teräs (pinnoittamaton); Pyörivä kaapeli; Muu
fr: Type de câble d’aiguilles à tricoter circulaires: Acier enduit; Câble sans mémoire de forme; Nylon/plastique; Polyuréthane; Acier (non enduit); Câble pivotant; Autre
sk-SK: Typ kábla pre kruhové pletacie ihlice: Potiahnutá oceľ; Lanko bez pamäťového efektu; Nylón/plast; Polyuretán; Oceľ (bez povrchovej úpravy); Otočné lanko; Iné
tr: Dairesel örgü şişi kablo tipi: Kaplamalı çelik; Hafızasız kablo; Naylon/plastik; Poliüretan; Çelik (kaplamasız); Döner kablo; Diğer
hr-HR: Vrsta kabela za kružne igle za pletenje: Obloženi čelik; Kabel bez memorije; Najlon/plastika; Poliuretan; Čelik (neobloženi); Okretni kabel; Ostalo
sv: Rundstickor av kabeltyp: Belagt stål; Minnesfri kabel; Nylon/plast; Polyuretan; Stål (obelagt); Roterande kabel; Annan
pt-PT: Tipo de cabo da agulha de tricot circular: Aço revestido; Cabo sem memória; Nylon/plástico; Poliuretano; Aço (sem revestimento); Cabo giratório; Outro
da: Rundpinds wiretype: Belagt stål; Kabel uden memory-effekt; Nylon/plast; Polyurethan; Stål (ubelagt); Drejekabel; Andet
nb: Rundpinne-kabeltype: Belagt stål; Minnefri vaier; Nylon / plast; Polyuretan; Stål (ubelagt); Svivelvaier; Annen
lt-LT: Apvalių mezgimo virbalų kabelio tipas: Dengtas plienas; Nesipainiojantis troselis; Nailonas / plastikas; Poliuretanas; Plienas (nedengtas); Besisukantis troselis; Kita
el: Τύπος κυκλικής βελόνας πλεξίματος: Επικαλυμμένος χάλυβας; Καλώδιο χωρίς μνήμη; Νάιλον/πλαστικό; Πολυουρεθάνη; Χάλυβας (χωρίς επικάλυψη); Περιστρεφόμενο καλώδιο; Άλλο